【裁判字號】    90,訴,781
【裁判日期】    900809
【裁判案由】    廢棄物清理法
【裁判全文】
臺灣彰化地方法院刑事判決                            九十年度訴字第七八一號
    公  訴  人  臺灣彰化地方法院檢察署檢察官
    被      告  甲○○
右列被告因違反廢棄物清理法案件，經檢察官提起公訴（九十年度偵字第二三六三號
），本院判決如左：
        主    文
甲○○無罪。
        理    由
一、公訴意旨如起訴書之記載。
二、按犯罪事實應依證據認之，無證據不得推定其犯罪事實；又不能證明被告犯罪者
    ，應諭知無罪之判決，刑事訴訟法第一百五十四條及第三百零一條第一項定有明
    文。再按認定不利被告之事實，須依積極之證據，苟積極證據不足為不利於被告
    事實之認定，更不必有何有利之證據，最高法院著有三十年上字第八一六號判例
    。本件訊據被告甲○○堅決否認涉有違反廢棄物清理法第二十二條第二項第四款
    之未領有廢棄物清除許可證清理廢棄物罪嫌，並辯稱：伊平常係駕駛營業大貨車
    維生，其於九十年三月二十六日十六時許係因以三千元之代價，受僱綽號「添福
    」之不詳姓名男子，至彰化縣鹿港鎮○○路，載運水溝內之污泥欲前往傾倒，惟
    尚在行進途中，並未著手於傾倒，即為警員查獲，故其之行為，實不可論處違反
    廢棄物清理法之罪刑等語。
三、經查：證人即彰化縣彰濱工業區之保全人員楊榮福於警訊時證稱：「發現有人（
    即指被告）載廢土」「廢土尚未傾倒」等語，此核與被告所辯：尚未傾倒即遭查
    獲等語相符，且有查獲時之照片四幀在卷可稽，故被告所辯「至彰化縣鹿港鎮○
    ○路，載運水溝內之污泥欲前往傾倒，惟尚在行進途中，並未著手於傾倒，即為
    警員查獲」，尚可採信。按廢棄物清理法第二十二條第二項第四款規定「有左列
    情形之一者，處有一年以上五年以下有期徒刑，得併科一百萬元以下罰金：：：
    四、未依第二十條規定領有廢棄物清除、處理許可證或核備文件，從事廢棄物貯
    存、清除、處理，或未依廢棄物清除、處理許可證或核備文件內容貯存、清除、
    處理廢棄物」，故如僅實施或著手非構成要件之行為如載運圾垃，而並未實施貯
    存、清除、處理廢棄物之構成要件如並未傾倒廢棄物於某處；或未將廢棄物屯積
    於某處，則行為人載運廢棄物之行為縱有不當，亦尚難究以本條項之罪。本件被
告載運建築廢棄物欲前往傾倒，惟尚在行進途中，並未著手於傾倒，即為警員查
    獲，已如前述，是依前開說明，被告尚未實施廢棄物清理法第二十二條第二項第
    四款之構成要件行為，因此，其行為縱有不當，亦不得以該條項罪名相論究。此
    外，復查無其他積極證據，足茲認定被告涉有公訴人所指之犯行，其犯罪即屬不
    能證明，自應為無罪之諭知，以免冤抑。
據上論斷，應依刑事訴訟法第三百零一條第一項，判決如主文。
本案經檢察官吳憲明到庭執行職務。
中      華      民      國      九十     年      八     月       九     日
                                  臺灣彰化地方法院刑事第三庭
                                      法      官  洪  志  賢
右正本證明與原本無異。
如不服本判決，應於判決送達後十日內，向本院提出上訴狀（須附繕本）。
                                      法院書記官  洪  年  慶
中      華      民      國      九十     年      八     月      十五    日


司法院資訊處製作；財團法人民間司法改革基金會備份。
